【裁判字號】    97,易,441
【裁判日期】    980120
【裁判案由】    傷害
【裁判全文】
臺灣新竹地方法院刑事判決               97年度易字第441號
公  訴  人  臺灣新竹地方法院檢察署檢察官
被      告  甲○○
上列被告因傷害案件，經檢察官聲請簡易判決處刑（96年度偵字
第6899號），本院認不宜以簡易判決處刑，改依通常程序，判決
如下：
    主    文
甲○○傷害人之身體，處有期徒有期徒刑柒月。
    事    實
一、
(一)、甲○○曾於民國96年間因公共危險案件，經本院以96年度竹
    交簡字第271號簡易判決判處罰金新臺幣4萬元，於96年5 月
    23日執行完畢（不構成累犯）。甲○○與乙○○曾於95年間
    秋天至96年5月間交往期間同居，係家庭暴力防治法第3條第
    2款之家庭成員。乙○○於96年5月間與甲○○分手，甲○○
    因不滿乙○○堅決與其分手，竟基於傷害人身體之犯意，於
    96年9 月24日晚間，持其工作上所使用之具有腐蝕性之甲苯
    ，至乙○○位在新竹市○○路118 巷39號之住處前等候，嗣
    於翌日凌晨2 時10分許，乙○○下班返家，持鑰匙欲打開大
    門，因門鎖塞住，無法順利打開門鎖，此際乙○○正回頭查
    看後方，甲○○即以其手持之甲苯往乙○○臉部潑灑，致乙
    ○○受有全身百分之5 體表面積化學性灼傷及左眼化學性灼
    傷等傷害。
二、案經乙○○訴由新竹市警察局第一分局報告臺灣新竹地方法
    院檢察署檢察官聲請簡易判決處刑，本院認不宜以簡易判決
    處刑，改依通常程序審理。
    理    由
壹、程序方面：
    本件公訴人所提出經本院據以認定事實之所有證據方法（包
    含證人之證述與文書證據、物證等證據方法），並無證據證
    明係公務員違背法定程序所取得；又本件公訴人所提出經本
    院據為論斷依據之各項證據方法中，其中告訴人乙○○於警
    詢中及檢察事務官面前所為之陳述，雖均係屬審判外之陳述
    ，依刑事訴訟法第159條第1項之規定原無證據能力，惟被告
    甲○○未於言詞辯論終結前聲明異議，依法應視為同意上開
    證據方法作為證據，再本院經審酌上開言詞陳述作成時之情
    況，並無顯然之瑕疵，認為以上開證據方法作為證據應屬適
    當，依刑事訴訟法第159 條之5 第1 項之規定，應認有證據
    能力。另公訴人所提出經本院據以認定事實之各項公務員職
    務上所製作之文書證據，亦無顯有不可信情況之情形，依刑
    事訴訟法第159條之4第1 款之規定，亦應認有證據能力，先
    予敘明。
貳、實體方面：
一、上開犯罪事實，業據被告於本院準備程序及審理時均坦承不
    諱，且告訴人於警詢中指稱：我於96年9月24日2時10分，在
    新竹市○區○○里○○路118巷39弄3號前，遭被告潑灑化學
    藥劑灼傷，我臉部、左頸、左肩2至3度化學性灼傷，左眼化
    學性灼傷等語（見偵卷第7頁至9頁）；復於偵查中指稱：當
    時我開不了家裡的門，轉身時被告... 正面面向我往我臉上
    潑灑，溶劑是裝在味全花瓜玻璃瓶內等語（見偵卷第29頁至
    30頁）；再於本院審理時具結證稱：「（96年9 月24日凌晨
    2時10分許在新竹市○○路118巷39弄3 號發生什麼事情？）
    當天我晚班下班要回家，回到新竹市○○路118巷39弄3號住
    處，要拿鑰匙打開鐵捲門門鎖，但是門鎖被塞住了，打不開
    ，我覺得奇怪就回頭看，看到被告從停放在我家門口左邊他
    所有的小客車上走下來，我看到的時候被告已經走到一半、
    快接近我了，我直覺想要逃，但是來不及，我看到被告手上
    持玻璃瓶的容器，我不知道容器內是否有裝東西，後來被告
    就朝我臉潑灑，被告潑完就開車跑掉」等語明確（見本院卷
    第92頁），復有新竹市警察局第一分局湳雅派出所警員阮文
    和之偵查報告、長庚紀念醫院診斷證明書、長庚紀念醫院（
    林口）97年2 月13日（97）長庚院法字第0027號函各乙份、
    現場照片、告訴人受傷照片9 張及被告提出之甲苯標籤乙紙
    等在卷可資佐證（分別見偵卷第4 頁、第11頁、第12頁、第
    16頁至17頁、第32頁、第34頁、第36頁），被告之自白與事
    實相符，應堪採信。本件事證明確，被告犯行洵堪認定，應
    依法論科。
二、又告訴人遭被告以甲苯潑灑所受之傷勢，告訴人臉部及頸部
    部分之灼傷，傷痕均已復原，疤痕亦已淡化，此有本院當庭
    拍攝照片6張在卷可佐（見本院97年度竹簡字第266號卷第40
    頁至41頁），另告訴人左眼化學性灼傷部分，亦已復原，業
    經告訴人證述在卷（見本院卷第93頁），並無毀敗或嚴重減
    損一目之視能，亦無其他於身體或健康，有重大不治或難治
    之傷害等情行，附此敘明。
三、核被告所為，係犯刑法第277條第1項普通傷害罪，被告與告
    訴人曾為同居男女朋友，亦經告訴人於聲請保護令時在本院
    民事庭陳稱在卷，業經本院調卷核閱無誤（見本院民事庭96
    年度家護字第427 號卷96年10月24日訊問筆錄），被告所為
    ，核屬家庭暴力防治法第2條第2款所稱之家庭暴力罪。爰審
    酌被告雖坦承犯行，惟僅因告訴人與其分手，即恣意徒手甲
    苯溶劑向告訴人臉部潑灑，顯然未尊重告訴人，且觀諸告訴
    人傷勢照片（見偵卷第12頁），告訴人左側臉頰、耳朵及頸
    部密佈遭甲苯灼傷之傷痕，甚至左眼部分亦有化學性灼傷，
    被告所為之傷害手段甚為惡劣，復在本院開庭進行調解時，
    被告雖表示願意和解，惟始終無法賠償告訴人所要求之金額
    ，顯然無和解誠意，犯後態度非佳等一切情狀，以示懲儆。
據上論斷，應依刑事訴訟法第452條、第299條第1 項前段，刑法
第277條第1項，刑法施行法第1條第1項、第2 項前段，判決如主
文。
中    華    民     國    98    年    1    月    20    日
                   刑事第三庭  法  官  林惠君
以上正本證明與原本無異。
如不服本判決應於收受本判決後10日內向本院提出上訴書狀，其
未敘述上訴理由者，並得於提起上訴後十日內向本院補提理由書
狀（均須按他造當事人之人數附繕本，並請勿「逕送上級法院」
）。
中    華    民     國    98    年    1    月    20    日
                               書記官  蔣淑君
附錄本案論罪科刑法條全文
中華民國刑法第277條第1項
傷害人之身體或健康者，處3年以下有期徒刑、拘役或1千元以下
罰金。


司法院資訊處製作；財團法人民間司法改革基金會備份。
